<style>
 #preview-box {
     background-color: rgba(1,1,1,0.1);
     padding: 1px 10px;
     border-radius: 10px;
 }
</style>

<head>
<link rel="stylesheet" href="../../foghorn.css">
<title>MAC0214</title>
</head>

<body>

<center>
<h2>MAC0214 - Atividade Curricular em Cultura e Extensão</h2>
<p><a href="../../index.html">Início</a> | <a href="../../estat.html">Estatísticas</a></p>
</center>
<hr />

<h3>Ata da 4º Reunião do IX Encontro do BCC</h3>
<p>05/05/2017 | 12h | 1 hora</p>

<h4>Ofícios:</h4>
    <li>São o assunto mais urgente para a liberação de verba.</li>
    <li>Lud vai ajudar a resolver eventuais problemas com a administração do IME, mas Bia irá assinar pela graduação.</li>
    <li>Carlinhos irá assinar os ofícios. como professor, para apoiar os pedidos.</li>
    <li>Lud vai colocar o nome do Renato nos pedidos para a pós.</li>
    <li>Ofícios estão registrados para serem entregues em 08/05 (segunda-feira).</li>

<h4>Feira de livros:</h4>
    <li>Vai ser realizada na segunda, terça e quarta-feira da semana do Encontro (21/08 ~ 23/08).</li>
    <li>Precisamos verificar se as editoras precisarão deixar as coisas no IME e reservar uma sala (preferencialmente a B07 e a sala de audiovisual anexa, que são pouco usadas, podem ser trancadas e têm chave separada do restante das salas).</li>

<h4>Palestras vazias:</h4>
    <li>Smart cities: Lana se responsabilizou.</li>
    <li>Plataforma mobile: Bia se responsabilizou.</li>
    <li>SAT solvers: Lana ficou responsável de ajudar a Kobus.</li>
    <li>UI/UX: Lana saiu para ajudar a Kobus em SAT solvers, só o Gustavo ficou.</li>

<h4>Patrocínios:</h4>
    <li>Gustavo tentou conversar com o NEU, mas não obteve resposta.</li>
    <li>Capella vai tentar reforçar com a presidente do NEU para conseguirmos uma resposta.</li>
    <li>Lud vai passár os contatos de patrocínio para o Drive.</li>
    <li>Precisamos atualizar a lista de contatos de patrocinadores.</li>

<h4>Site:</h4>
    <li>Vitor SGR coletou sugestões de tema. Ele as enviará na thread do site.</li>
    <li>Capella passar dicas sobre como fazer o site para os responsáveis pela tarefa.</li>
 
<h4>Cronograma:</h4>
    <li>Até segunda-feira (08/05):
    <ul>
      <li>Ofícios</li>
    </ul></li>
    <li>Até o break (1~2 semanas):
    <ul>
      <li>Nomes para os palestrantes</li>
    </ul></li>
    <li>Até a próxima reunião (26/05):
    <ul>
      <li>Começar discussão do site</li>
      <li>Começar discussão dos patrocínios</li>
      <li>Primeira resposta dos palestrantes</li>
      <li>Sugestões para os cartazes (frases e esboço).</li>
    </ul></li>

<h4>Tarefas:</h4>
  <li>Luís vai mandar os contatos da feira de livros para a Bia.</li>
  <li>Luís vai fazer um template para ajudar os bixos a saberem como mandar e-mails e como conversar com os possíveis palestrantes.</li>
  <li>[OFF-TOPIC] Lud pediu para todos pensem em boas formas de mantermos o contato com empresas ao longo do ano.</li>

<p>Próxima reunião: 26/05, 12h, sala a definir (fiquem atentos ao e-mail!)</p>

<hr />
<small>
<p>Feito com ❤️ por Luís Felipe de Melo.</p>
<p>CSS original de <a href="https://github.com/jasonm23/markdown-css-themes/blob/gh-pages/foghorn.css">jasonm23</a>.</p>
</small>