<style>
 #preview-box {
     background-color: rgba(1,1,1,0.1);
     padding: 1px 10px;
     border-radius: 10px;
 }
</style>

<head>
<link rel="stylesheet" href="../../foghorn.css">
<title>MAC0214</title>
</head>

<body>

<center>
<h2>MAC0214 - Atividade Curricular em Cultura e Extensão</h2>
<p><a href="../../index.html">Início</a> | <a href="../../estat.html">Estatísticas</a></p>
</center>
<hr />

<h3>Ata da 5º Reunião do IX Encontro do BCC</h3>
<p>26/05/2017 | 12h | 1 hora</p>

<h4>Participantes:</h4>
  <li>1º ano: Kobus, Iggor, Ricardo, Vitor SGR</li>
  <li>2º ano: Lana, Bia, Andrei</li>
  <li>3º ano: Ninguém, estavam na prova de análise</li>
  <li>4º+ ano: João</li>
  <li>Pós: Renato, Portela e Matt</li>

<h4>Ofícios:</h4>
  <li>Todas as propostas foram entregues, mas não obtiveram respostas.</li>
  <li>Renato disse que a verba da pós, vinda da CCP, só poderá ser usada para outras coisas.</li>

<h4>Palestras:</h4>
  <li>Iggor e Bia não tem candidatos para algoritmos de recomendação ainda.</li>

  <li>João disse que Fritz indicou um palestrante para VR.</li>
  <li>João pensou em trazer os Prof. Siang, PF e Prof.ª Edith (da Poli).</li>
  <li>Segundo João, Gustavo está com a palestra de cloud.</li>

  <li>Vitor SGR (e Matt, vagamente) estão procurando professores para falarsobre GeoComp.</li>
  <li>Vitor SGR está enviando e-mail para palestra de PLN.</li>

  <li>Kobus está tendo progresso com a palestra de Processos Estocásticos.</li>
  <li>Kobus teve duas indicações para SAT Solvers (Finger e Glauber, com indicação circular). Lana sugeriu que Kobus procurasse a Prof. Renata Wasserman.</li>

  <li>Andrei está com uma indicação de um professor da UFPE, pelo Prof. Alfredo, e a indicação do Prof. Fábio Kon.</li>

<h4>Divulgação:</h4>
  <li>Hikaru pediu para alguns amigos para fazer um cartaz para a palestra para vestibulandos.</li>
  <li>Victor vai fazer o evento para a palestra dos vestibulandos e, um pouco mais para frente, criaremos um para a IX edição do Encontro.</li>

<h4>Cartazes:</h4>
  <li>Iggor e Hikaru não conseguiram planejar os cartazes ainda.</li>

<h4>Comida:</h4>
  <li>João enviou vários e-mails pedindo orçamento para entrega na zona oeste. Ele está esperando os orçamentos.</li>
<br>

<p>[OFF-TOPIC] Nesse momento, acabou a energia do computador do Renato e ele não pode anotar o restante da reunião... (~5 min)</p>

<p>Próxima reunião: 09/06, 12h, sala a definir (fiquem atentos ao e-mail!)</p>

<hr />
<small>
<p>Feito com ❤️ por Luís Felipe de Melo.</p>
<p>CSS original de <a href="https://github.com/jasonm23/markdown-css-themes/blob/gh-pages/foghorn.css">jasonm23</a>.</p>
</small>