ATA DA NONA REUNIÃO (4/08/2017)

- Participantes:
  - 1º ano: Kobus
  - 3º ano: Gustavo, Luís, Capella, Victor Domiciano
  - 4º+ ano: João, Ludmila
  - Pós: Portella, Renato
 
 
Faltam  ajeitar 3 palestras, 1 da Ludmila e 2 do Gustavo. 
Faltam: Contratado; Siang; Claudia

Já temos 7 biografias e descrição da palestra, falta algumas. O local oficial da descrição do palestrantes e das palestras é no arquivo do google drive, mas se possível coloque no Trello também.

Coffe-breakes: estamos calculando gastar cerca de para 4.5k (comida + bebida). Segundo o Gustavo já temos 4k confirmado. Se possível vamos gastar os 600 do IME para a compra das bebidas e deixamos o restante do dinheiro para a padaria.

O Carlinhos quer fazer uma cerimónia para comemorar o aniversário do departamento. O professores decanos (Siang e PF) vão receber premiação e haverá uma homenagem para o ganhado do PIPA. O Renato sugeriu falar com o Hirata para conseguir a verba da CCP para bancar o cofre-break da sexta-feira. O Gustavo vai falar com Hirata para para ver se consegue essa verba.
Ainda vai ser definido se a discussão com os professores será antes ou depois da cerimônia, mas segundo a sugestão do Portela o bom seria ter 2 horas de cerimonia, break e a conversa com os professores.

João vai fazer duas opção para compra de comida: uma para 5 dias de evento e outra para 4. A estimativa de comida será para 60 pessoas.

Ofícios: o Luís e a Bia estão cuidando dessa assunto. Faltam entregar alguns ofícios para a Path. Parece que a Márcia da CPG tinha marcado que os palestrantes seriam pagos (não somente estadia e viagem). Mas isso não irá acontecer. Portanto está tudo certo e não há a necessidade de se preocupar com os ofícios.

Divulgação e site: TEMOS QUE PREENCHER MUITO RÁPIDO - existem espaços incompletos e sem descrição das palestras, precisamos completar isso.

Para a recepção dos calouros temos a sala já reservada. Segundo o Renato a palestra tem que ser dado por alguem do segundo ano, ou seja: Lana. Além dele foi definido que a Lud e a Bia vão estar presente. Os slides vamos utilizar os mesmos do ano passado. Precisamos divulgar essa palestra. O Portella vai fazer um texto para ajudar na divulgação, esse texto vai estar no email e no drive. 

Lud vai fazer o folder do evento. Ela vai mandar para revisar. OLHEM 500 VEZES.

Próxima reunião na mesma sala (Sala de reunião do MAC) na semana que vem. Dia 11/08/2017 as 12:00.

Pedir, Capella, para Gislaine colocar uma notícia no site do IME. Se possível ver com a agencia USP de notícias.

O Portela vai mandar um email sobre o evento para todos os alunos do IME.

Gustavo vai cuidar de comunicar os professores e solicitar para eles a dispensa das aulas do primeiro e segundo ano.

Semana que vem, precisamos que todos os que estão no encontro compareçam na reunião. Gustavo vai comer o cu de quem não veio (pediram para manter isso na ata).

Gustavo e companhia vai preparar um novo guia do encontro do BCC. Vamos realizar várias reuniões ao invés de uma só para avaliar o resultados do encontro do BCC.
