<style>
 #preview-box {
     background-color: rgba(1,1,1,0.1);
     padding: 1px 10px;
     border-radius: 10px;
 }
</style>

<head>
<link rel="stylesheet" href="../../foghorn.css">
<title>MAC0214</title>
</head>

<body>

<center>
<h2>MAC0214 - Atividade Curricular em Cultura e Extensão</h2>
<p><a href="../../index.html">Início</a> | <a href="../../estat.html">Estatísticas</a></p>
</center>
<hr />

<h3>Ata da 9º Reunião do IX Encontro do BCC</h3>
<p>4/08/2017 | 12h | 1 hora</p>

<h4>Participantes:</h4>
  <li>1º ano: Kobus</li>
  <li>3º ano: Gustavo, Luís, Capella, Victor Domiciano</li>
  <li>4º+ ano: João, Ludmila</li>
  <li>Pós: Portella, Renato</li>
 
<br>

<li>Faltam  ajeitar 3 palestras, 1 da Ludmila e 2 do Gustavo. </li>
<li>Faltam: Contratado; Siang; Claudia</li>
<li>Já temos 7 biografias e descrição da palestra, falta algumas. O local oficial da descrição do palestrantes e das palestras é no arquivo do google drive, mas se possível coloque no Trello também.</li>
<li>Coffee-breaks: estamos calculando gastar cerca de para 4.5k (comida + bebida). Segundo o Gustavo já temos 4k confirmado. Se possível vamos gastar os 600 do IME para a compra das bebidas e deixamos o restante do dinheiro para a padaria.</li>
<li>O Carlinhos quer fazer uma cerimónia para comemorar o aniversário do departamento. O professores decanos (Siang e PF) vão receber premiação e haverá uma homenagem para o ganhado do PIPA. O Renato sugeriu falar com o Hirata para conseguir a verba da CCP para bancar o cofre-break da sexta-feira. O Gustavo vai falar com Hirata para para ver se consegue essa verba.
Ainda vai ser definido se a discussão com os professores será antes ou depois da cerimônia, mas segundo a sugestão do Portela o bom seria ter 2 horas de cerimonia, break e a conversa com os professores.</li>
<li>João vai fazer duas opção para compra de comida: uma para 5 dias de evento e outra para 4. A estimativa de comida será para 60 pessoas.</li>
<li>Ofícios: o Luís e a Bia estão cuidando dessa assunto. Faltam entregar alguns ofícios para a Path. Parece que a Márcia da CPG tinha marcado que os palestrantes seriam pagos (não somente estadia e viagem). Mas isso não irá acontecer. Portanto está tudo certo e não há a necessidade de se preocupar com os ofícios.</li>
<li>Divulgação e site: TEMOS QUE PREENCHER MUITO RÁPIDO - existem espaços incompletos e sem descrição das palestras, precisamos completar isso.</li>
<li>Para a recepção dos calouros temos a sala já reservada. Segundo o Renato a palestra tem que ser dado por alguem do segundo ano, ou seja: Lana. Além dele foi definido que a Lud e a Bia vão estar presente. Os slides vamos utilizar os mesmos do ano passado. Precisamos divulgar essa palestra. O Portella vai fazer um texto para ajudar na divulgação, esse texto vai estar no email e no drive.</li>
<li>Lud vai fazer o folder do evento. Ela vai mandar para revisar. OLHEM 500 VEZES.</li>
<li>Próxima reunião na mesma sala (Sala de reunião do MAC) na semana que vem. Dia 11/08/2017 as 12:00.</li>
<li>Pedir, Capella, para Gislaine colocar uma notícia no site do IME. Se possível ver com a agencia USP de notícias.</li>
<li>O Portela vai mandar um email sobre o evento para todos os alunos do IME.</li>
<li>Gustavo vai cuidar de comunicar os professores e solicitar para eles a dispensa das aulas do primeiro e segundo ano.</li>
<li>Gustavo e companhia vai preparar um novo guia do encontro do BCC. Vamos realizar várias reuniões ao invés de uma só para avaliar o resultados do encontro do BCC.</li>

<hr />
<small>
<p>Feito com ❤️ por Luís Felipe de Melo.</p>
<p>CSS original de <a href="https://github.com/jasonm23/markdown-css-themes/blob/gh-pages/foghorn.css">jasonm23</a>.</p>
</small>
</body>
